臺灣彰化地方法院刑事判決　　　　　　　96年度易字第1412號
公　訴　人　臺灣彰化地方法院檢察署檢察官
被　　　告　甲○○
上列被告因違反著作權法案件，經檢察官提起公訴（96年度偵字
第5985號），本院判決如下：
    主  文
甲○○幫助擅自以公開傳輸之方法侵害他人之著作財產權，處拘
役拾日，如易科罰金，以新臺幣壹仟元折算壹日。
    事  實
一、甲○○明知如附表所示「Crying the Rain 」等歌曲，係如
    附表所示滾石國際音樂股份有限公司等（下稱滾石公司等）
    享有著作權之錄音著作，非經前揭享有著作權公司之同意或
    授權，不得擅自公開傳輸其著作，且可預見其提供上開錄音
    著作之超連結於其網路空間，將使未經著作財產權人同意或
    授權之不特定網友，得以點選超連結而公開傳輸如附表所示
    之歌曲，而侵害前揭著作財產權，竟未經該等公司之同意或
    授權，基於幫助不詳姓名之人公開傳輸之接續幫助犯意，自
    民國（下同）95年7 月間某日起至96年6 月9 日止，在其位
    於彰化縣鹿港鎮○○○街8 號4 樓之住處，利用其個人電腦
    、周邊設備及向中華電信數據通訊公司網路服務業者租用寬
    頻數據帳號、密碼，於雅虎奇摩部落格架設「大皮蛋運動行
    銷工作室」部落格網站（網址：http"//tw.myblog.yahoo.
    com /DAPIDANBEST），即先取得由不詳姓名之人所提供用以
    公開傳輸如附表所示「Crying the Rain」等歌曲之節點，
    再將該節點以超連結方式連結至其所架設之「大皮蛋運動行
    銷工作室」個人部落格之文章分享內，供不特定人免費點閱
    試聽（不能下載），而接續幫助該不詳姓名之人擅自以公開
    傳輸之方式，侵害如附表所示上開公司之著作財產權。嗣於
    96年6月9日晚間9時22分許，始為警循線查獲。
二、案經滾石公司、華納公司、上華公司、福茂公司、科藝百代
    公司、新力博德曼公司、豐華公司、環球公司、艾迴公司、
    華研公司委由財團法人國際唱片業交流基金會訴由內政部警
    政署保安警察第二總隊第一大隊第二中隊報請臺灣彰化地方
    法院檢察署檢察官偵查起訴。
    理  由
一、本案下列引用之供述及非供述證據，經本院依法踐行調查證
    據程序，公訴人及被告均不爭執各該證據之證據能力，且亦
    查無依法應排除其證據能力之情形，是後述所引用證據之證
    據能力皆無疑義，合先敘明。
二、上揭犯罪事實，業據被告甲○○迭於警詢、本院準備程序及
    審理時均坦承不諱，核與證人即告訴代理人林英傑、楊凱翔
    於警詢、偵訊中所證述情節相符，並有網路申登人資料、IP
    資料、網站全程蒐證光碟、大皮蛋運動行銷工作室部落格畫
    面翻拍相片在卷可稽，足見被告之自白與事實相符，本件事
    證明確，被告前述犯行堪以認定。
三、按所謂公開傳輸，依著作權法第3 條第1 項第10款之規定，
    係指「以有線電、無線電之網路或其他通訊方法，藉聲音或
    影像向公眾提供或傳達著作內容，包括使公眾得於其各自選
    定之時間或地點，以上述方法接收著作內容。」。查被告於
    警詢及本院審理時業已明確陳稱：伊僅將他人轉寄信件內之
    下載點張貼於伊之部落格，提供上開下載點點選即可連至他
    人網站試聽等語，卷內並無證據證明被告有將如附表所示之
    歌曲直接上傳至自己之部落格網站以供公眾試聽之行為，足
    見被告在雅虎奇摩部落格所架設「大皮蛋運動行銷工作室」
    （網址http://tw.myblog.yahoo.com/DAPIDANBEST/） 之個
    人部落格網站上，固提供以超連結方式連結至不詳姓名之人
    所提供用以公開傳輸如附表所示「Crying the Rain 」等歌
    曲之節點，然公開傳輸之動作，乃係該不詳姓名之人所為，
    被告將不詳姓名之人所提供用以公開傳輸如附表所示「Cryi
    ng the Rain 」等歌曲之節點以超連結方式連結至其所架設
    之「大皮蛋運動行銷工作室」個人部落格上，供不特定人免
    費點閱試聽，係基於幫助他人擅自以公開傳輸之方法侵害他
    人之著作財產權之故意，且所為屬公開傳輸構成要件以外之
    行為，核其所為係犯刑法第30條第1 項前段及著作權法第92
    條之幫助公開傳輸罪，且公訴人已於本院準備程序中更正被
    告犯罪事實及所犯法條為幫助公開傳輸罪，附此敘明。被告
    幫助不詳姓名之人犯公開傳輸罪，為從犯，應依刑法第30條
    第2 項之規定，按正犯之刑度，減輕其刑。又按倘某項犯罪
    ，係由行為人以單一行為接續進行，縱令在犯罪完畢以前，
    其各個舉動已與該罪之構成要件相符，但在行為人主觀上，
    各個舉動不過為其犯罪行為之一部分，在刑法評價上，亦以
    視為數個舉動之接續施行，合為包括之一行為予以評價，較
    為合理，則屬接續犯，為包括的一罪（最高法院96年度臺上
    字第2379號判決參照）。查被告自95年7 月某日起，在雅虎
    奇摩部落格所架設「大皮蛋運動行銷工作室」（網址http:
    //tw.myblog.yahoo.com/DAPIDANBEST/）之個人部落格網站
    上，提供以超連結方式連結至不詳姓名之人所提供用以公開
    傳輸如附表所示「Crying the Rain」等歌曲之節點之行為，
    係利用同一機會，在同一時段就同一犯罪構成事實，本於單
    一犯意接續進行，以實現一犯罪構成要件之單一行為，為接
    續犯。爰審酌被告犯罪之動機、目的、手段、幫助公開傳輸
    之音樂著作之數量尚非甚多，且未基此收取費用圖利，犯後
    坦承犯行，尚知悔悟之犯罪後態度等一切情狀，量處如主文
    所示之刑，並諭知易科罰金之折算標準，以示懲儆。又本案
    被告之個人電腦、周邊設備並未扣案，且亦非直接用以公開
    傳輸犯罪所用之物，爰不依著作權法第98條規定宣告沒收，
    附此敘明。
四、依刑事訴訟法第452 條、第299 條第1 項前段，著作權法第
    92條，刑法第11條前段、第30條、第41條第1 項前段，判決
    如主文。
本案經檢察官張聖傳到庭執行職務。
中　　華　　民　　國　　96　　年　　10　　月　　23　　日
                  刑事第二庭    法  官  黃齡玉
以上正本證明與原本無異。
如不服本判決，應於判決送達後10日內，向本院提出上訴書狀，
上訴書狀應「敘述具體上訴理由」，並按他造當事人之人數附繕
本。「切勿逕送上級法院」。
告訴人或被害人對於判決如有不服具備理由請求檢察官上訴者，
其上訴期間之計算係以檢察官收受判決正本之日期為準。
中　　華　　民　　國　　96　　年　　10　　月　　23　　日
                                書記官  施嘉玫
著作權法第92條
擅自以公開口述、公開播送、公開上映、公開演出、公開傳輸、
公開展示、改作、編輯、出租之方法侵害他人之著作財產權者，
處3年以下有期徒刑、拘役、或科或併科新臺幣75萬元以下罰金
。
